【裁判字號】    89,上訴,1893
【裁判日期】    890420
【裁判案由】    毒品危害防制條例
【裁判全文】
臺灣高等法院刑事判決                          八十九年度上訴字第一八九三號
    上訴人
    即被告  甲○○○
右列上訴人因違反毒品危害防制條例案件，不服臺灣士林地方法院八十九年度訴字第
一四三號，中華民國八十九年四月二十日第一審判決（起訴案號：臺灣士林地方法院
檢察署八十九年度偵字第五號）提起上訴，本院判決如左：
    主    文
上訴駁回。
    事    實
一、甲○○○曾於民國（下同）八十三年間，因違反麻醉藥品管理條例案件，經台灣
    台北地方法院判處有期徒刑三月確定，於八十四年十月二十日易科罰金執行完畢
    ，猶不知悔改，明知安非他命係第二級毒品，仍自八十六年十二月底起，先後在
    台北市松隆保齡球館前，以每包新台幣（下同）五百元或一千元不等之價格，向
    綽號「阿弟（地）」之不詳姓年籍成年男子購買安非他命，除供己施用外（施用
    第二級毒品部分，送觀察、勒戒後，認無繼續施用毒品傾向，經檢察官處分不起
    訴確定），復基於轉讓第二級毒品之概括犯意，於八十八年九月間某日、十月間
    某日及同年十一月九日，連續在其臺北市○○區○○路二九八巷一四弄一一號四
    樓住處樓頂，先後三次無償轉讓第二級毒品安非他命供乙○○施用（第一、二次
    約轉讓五百元份量之安非他命，第三次轉讓少許安非他命）。嗣於八十八年十二
    月三日下午五時五十分許，為警持檢察官搜索票在其住處查獲，並扣得甲○○○
    所有之供施用第二級毒品所用之器具吸食器一組、空塑膠袋一九四個。
二、案經臺北縣警察局新店分局報告臺灣士林地方法院檢察署檢察官偵查起訴。
    理    由
一、訊據上訴人即被告甲○○○矢口否認其有何轉讓第二級毒品安非他命犯行，辯稱
    ：其並未無償轉偯安非他命供乙○○施用，因乙○○認其為乾媽，其在無安非他
    命可供施用時，即前來找其共同出資，前往台北市松隆保齡球館向綽號「阿地」
    者購買安非他命，再共同持往其住處頂樓施用，其僅於八十八年九、十月間，無
    償供乙○○施用安非他命一次而已，並非故意轉讓安非他命等語。
二、經查：
(一)被告甲○○○如何轉讓第二級毒品安非他命供乙○○施用之事實，業據其於偵查
    中供承：「﹕在（八十八年）十一月九日，我以五百元買安非他命後，他（指乙
○○）來問我，老媽妳有沒有（安非他命），我才給他一點點，他就拿著走了。
    」、「自（八十八年）九月、十月開始給了他（指乙○○）二次，每次大約是五
    百元左右的量，都是他因心情壞，﹕」等情不諱（見偵查卷宗第二十一頁反面）
    ，嗣在原審調查時復陳稱：「﹕他（指乙○○）是我乾兒子，有時他請我吸食，
    有時我請他，我請過他二、三次。」、「他（指乙○○）有時來找我，如果我有
    安非他命，他沒有，我給他一些吸。」等語（見原審卷第十九頁、第二十頁），
    核與證人乙○○於偵查中供稱：「（問：甲○○○曾否拿安非他命給你吸食？）
    、有的，在去年（八十八年）八、九月開始，最後一次在十一月份，她吸食就順
    便給我一點吸，都在被告家中，沒有向我要錢。」等情大致相符（見偵查卷第二
    十五頁反面），且証人乙○○確因施用第二級毒品安非他命，經臺灣臺北地方法
    院以八十八年度毒聲字第二八四六號刑事裁定諭知應送勒戒處所觀察、勒戒後，
    認無繼續施用毒品傾向，經臺灣臺北地方法院檢察署檢察官以八十八年度毒偵字
    第一○二○號處分不起訴確定，亦有法務部前科資料個案查詢表一份在卷可按，
    足徵被告甲○○○前開自白與事證相符，自堪採為被告犯罪之証據。至被告甲○
    ○○於本院調查時雖翻異前供，改謂其係與乙○○共同出資購買，後在其住處頂
    樓各吸各的，並未轉讓第二級毒品安非他命供乙○○施用等語，証人乙○○嗣於
    本院調查中亦改稱安非他命係其與被告共同出資購買，被告並未無償轉讓供其施
    用云云，均與渠二人前供不符，苟被告並未轉讓第二級毒品安非他命供乙○○施
    用，為何渠二人於偵查中所供相符，被告嗣於原審審理時，復為相同之自白？被
    告與乙○○復係乾兒子與乾媽關係，証人乙○○亦無故意捏詞以誣陷被告之理，
    足徵被告事後翻異，係卸責圖免之詞，証人乙○○嗣後改供，亦屬迴護被告之詞
    均不足採信。至証人乙○○於警訊中指稱被告係以每包五千元之價格向被告購買
    安非他命施用云云，然已經其嗣於偵查中及本院調查時所堅詞否認該事實，被告
    甲○○○亦一再否認其有販賣第二級毒品安非他命供乙○○施用之事實，自難僅
    憑乙○○警訊中片面所陳，即指被告係販賣安非他命予乙○○施用，併此敘明。
(二)依前開被告於偵查中所供其係於八十八年九月、十月，二次無償轉讓第二級毒品
    安非他命予乙○○施用，每次大約是五百元份量（見偵查卷宗第二十一頁反面）
    ，另復於八十八年十一月九日再無償轉讓第二級毒品安非他命少許予乙○○施用
    等情觀之（見偵查中第二十一頁反面），被告應係於八十八年九月間、十月間、
    十一月九日，先後三次無償轉讓第二級毒品安非他命予乙○○無訛，與乙○○所
    供被告係自八十八年八、九月間開始轉讓第二級毒品安非他命供乙○○施用，最
    後乙次在十一月間，在時間上亦大致相符，應堪信二人所供該情節相符。至原審
    判決事實對被告轉讓第二級毒品安非他命予乙○○之時間，未確切如前述認定，
    本院爰予補正如事實欄所載，附此敘明。
    綜上所論，足徵被告所辯，係卸責圖免之詞，委不足採。被告所犯轉讓第二級毒
    品犯行事証明確，犯行洵堪認定，應依法論科。
三、查安非他命係第二級毒品，被告甲○○○轉讓第二級毒品安非他命予乙○○施用
    所為，核犯毒品危害防制條例第八條第二項之轉讓第二級毒品罪。被告於轉讓安
    非他命前持有安非他命之低度行為，應為其轉讓之高度行為所吸收，不另論罪。
    其先後多次轉讓第二級毒品安非他命犯行，時間緊接，犯罪構成要件相同，顯係
    基於概括犯意為之，應依連續犯規定論以一罪，並依法加重其刑。查被告曾於八
    十三年間，因違反麻醉藥品管理條例案件，經台灣台北地方法院判處有期徒刑三
    月確定，於八十四年十月二十日易科罰金執行完畢有本院被告全國前案紀錄表乙
    份在卷可按，其於有期徒刑執行完畢，五年內再犯有期徒刑以上之本罪，為累犯
    ，應依法遞加重其刑。
四、原審以被告所犯罪証明確，援引毒品危害防制條例第八條第二項，刑法第十一條
    前段、第五十六條、第四十七條，審酌被告轉讓二級毒品予舊識，犯罪對國民健
    康危害至鉅，惟犯罪後深表悔悟，態度尚稱良好，甫因膽結石合併膽囊炎住院開
    刀，健康不佳，及被告犯罪動機、目的、手段、生活狀況、智識程度等一切情狀
    ，量處被告有期徒刑七月，並說明扣案之吸食器一組、空塑膠袋一九四個，雖為
    被告所有，惟與本件被告轉讓第二級毒品犯行無涉，均不予諭知沒收予之理由，
    認事用法允無違誤，量刑妥適，被告上訴意旨空言否認犯罪，陳詞指摘原判決失
    當，要無理由，應駁回其上訴。
五、據上論斷，應依刑事訴訟法第三百六十八條，判決如主文。
案經檢察官蔡薰慧到庭執行職務。
中    華    民    國    八十九     年        七      月      二十一     日
                                    臺灣高等法院刑事第十六庭
                                        審判長法  官  許  增  男
                                              法  官  蔡  彩  貞
                                              法  官  黃  鴻  昌
右正本證明與原本無異。
如不服本判決應於收受送達後十日內向本院提出上訴書狀，其未敘述上訴之理由者並
得於提起上訴後十日內向本院補提理由書（均須按他造當事人之人數附繕本）。
                                              書記官  黃  千  鶴
中    華    民    國    八十九     年        七      月      二十五     日
附錄本案論罪科刑法條全文：
毒品危害防制條例第八條第二項：
轉讓第二級毒品者，處六月以上五年以下有期徒刑，得併科新臺幣七十萬元以下罰金
。


司法院資訊處製作；財團法人民間司法改革基金會備份。
